---
title: "Extrovert หรือ Introvert: ใครชอบอยู่คนเดียวมากกว่ากัน?"
author: "Shinin Varongchayakul"
date: "2025-09-07"
output:
  html_document: default
  pdf_document: default
---

```{r setup, include=FALSE}
knitr::opts_chunk$set(echo = TRUE)
```

คนที่เป็น extrovert หลายคนมักบอกว่า ตัวเองเป็น introvert เพราะชอบใช้เวลาอยู่คนเดียว

แต่ตามนิยามแล้ว introvert คือ คนที่มักรู้สึก "เหนื่อย" กับการเข้าสังคมได้ง่ายกว่า (Granneman, 2017) และน่าจะใช้เวลาอยู่คนเดียวมากกว่า extrovert

เพื่อทดสอบสมมุติฐานนี้ เราจะมาวิเคราะห์ข้อมูล [Extrovert vs. Introvert Behavior Data จาก Kaggle](https://www.kaggle.com/datasets/rakeshkapilavai/extrovert-vs-introvert-behavior-data?select=personality_datasert.csv) กัน

# Method & Results

การวิเคราะห์แบ่งเป็น 4 ขั้นตอน ได้แก่:

1. โหลด packages ที่ต้องการ:

```{r load packages, message=FALSE}
# Load packages
library(readr)
library(dplyr)
library(ggplot2)
```

2. โหลดและสำรวจ dataset:

```{r load dataset}
# Load the dataset
extraversion_df <- read_csv("Extrovert vs. Introvert Behavior Data.csv")

# View the dataset structure
glimpse(extraversion_df)
```

3. เลือกต้นแปรต้นและตัวแปรตามจากข้อมูล:

```{r select iv and dv}
# Select independent and dependent variables
time_alone_df <- extraversion_df |>
  select(Personality, Time_spent_Alone)

# View the result
head(time_alone_df)
```

4. วิเคราะห์ independent-samples *t*-test:

```{r t-test}
# Perform an independent-samples t-test
t.test(Time_spent_Alone ~ Personality,
       data = time_alone_df,
       var.equal = FALSE)
```

จากผลลัพธ์ จะเห็นได้ว่า introvert (*M* = 7.03) ใช้เวลาอยู่คนเดียวมากกว่า extrovert (*M* = 2.12) อย่างมีนัยสำคัญ (*t* = -54.41, *df* = 2764.70, *p* < .001)

เราเห็นความแตกต่างได้ชัดในกราฟด้านล่าง:

```{r bar plot}
# Plot the difference
time_alone_df |>
  
  # Group by personality
  group_by(Personality) |>
  
  # Calculate mean time spent alone
  summarise(mean_time_alone = mean(Time_spent_Alone)) |>
  
  # Ungroup
  ungroup() |>
  
  # Create a bar plot
  ggplot(aes(x = Personality,
             y = mean_time_alone,
             fill = Personality)) +
  geom_col() +
  theme_bw() +
  labs(title = "Time Alone by Personality (Extraversion vs Introversion)",
       x = "Personality",
       y = "Average Time Alone (Hours/Day)")
```

# Conclusion

ดังนั้น แม้ว่าทั้ง extrovert และ introvert จะชอบอยู่คนเดียว แต่ introvert มักใช้เวลาอยู่คนเดียวมากกว่า extrovert

---

# References

Granneman, J. (2017, August 6). *Why Socializing Drains Introverts More Than Extroverts*. Psychology Today. Retrieved September 21, 2025, from [https://www.psychologytoday.com/us/blog/the-secret-lives-introverts/201708/why-socializing-drains-introverts-more-extroverts](https://www.psychologytoday.com/us/blog/the-secret-lives-introverts/201708/why-socializing-drains-introverts-more-extroverts)